【裁判字號】    95,訴,1358
【裁判日期】    950529
【裁判案由】    毒品危害防制條例
【裁判全文】
臺灣高雄地方法院刑事判決              95年度訴字第1358號
公  訴  人  臺灣高雄地方法院檢察署檢察官
被      告  甲○○
上列被告因違反毒品危害防制條例案件，經檢察官提起公訴（95
年度毒偵字第2336號），本院適用簡式審判程序判決如下：
    主  文
甲○○連續施用第一級毒品，累犯，處有期徒刑柒月。又施用第
二級毒品，累犯，處有期徒刑月。應執行有期徒刑玖月。
    事  實
一、甲○○前於88年間因施用毒品案件，經本院裁定送觀察勒戒
    ，認有繼續施用毒品傾向，再經本院裁定令入戒治處所強制
    戒治，嗣經本院裁定停止戒治，惟因於保護管束期間內，違
    反應行遵守之事項且情節重大，另由本院裁定撤銷停止強制
    戒治，再令入戒治處所戒治，而於90年6 月27日強制戒治執
    行期滿。又於90年間因施用毒品，經臺灣台中地方法院裁定
    令入戒治處所強制戒治，於91年12月3 日戒治期滿；起訴部
    分，並經上開法院判處有期徒刑9 月確定，於92年8 月31日
    縮刑期滿執行完畢。
二、詎仍未戒除毒癮，於上開強制戒治執行完畢釋放後五年內，
    仍各基於施用海洛因之概括犯意及第二級毒品甲基安非他命
    之犯意，(一)自95年1 月23日19時許起至同年月26日20時30分
    許止，在高雄縣林園鄉○○村○○路26巷5 弄19號住處，以
    將海洛因摻於香煙之方式，連續施用毒品海洛因2 次；(二)於
    95年1 月25日，在上開住處，以鋁箔紙燒烤方式，施用毒品
    甲基安非他命1 次；嗣於95年1 月26日19時許，由其母親陪
    同至高雄縣政府警察局林園分局自首施用海洛因犯行，而願
    接受裁判，並經其同意採集尿液送驗後，始悉其施用甲基安
    非他命犯行。
三、案經甲○○自首施用第一級毒品後由高雄縣政府警察局林園
    分局報請臺灣高雄地方法院檢察署檢察官偵查起訴。
    理  由
壹、程序部分
    本件被告甲○○所犯係死刑、無期徒刑、最輕本刑為3 年以
    上有期徒刑以外之罪，其於準備程序中就前揭被訴事實為有
    罪之陳述，經受命法官告知簡式審判程序之旨，並聽取公訴
    人、被告之意見後，本院認無不得或不宜改依簡式審判程序
    進行之處，爰依刑事訴訟法第273 條之1 第1 項、第284 條
    之1 ，裁定本件由受命法官獨任進行簡式審判程序，合先敘
    明。
貳、實體部分
一、前揭事實，業據被告於警詢及本院審理時坦承不諱，且被告
    於95年1 月26日至警自首犯罪時所採集之尿液，經送台灣檢
    驗科技股份有限公司鑑驗結果，確呈甲基安非他命及嗎啡陽
    性反應（海洛因在人體內代謝成嗎啡，係檢驗其尿液中嗎啡
    反應），有前揭檢驗機構95年2 月15日出具之檢驗報告1 紙
    在卷可稽；是被告上開自白與事實相符，自可採為認定犯罪
    事實之證據。
二、被告前因施用毒品案件，經本院裁定送觀察勒戒，認有繼續
    施用毒品傾向，經本院裁定令入戒治處所強制戒治，嗣經本
    院裁定停止戒治，惟因於保護管束期間內，違反應行遵守之
    事項且情節重大，遂由本院以89年度毒聲字第7707號裁定撤
    銷停止強制戒治，再令入戒治處所戒治，而於90年6 月27
    日強制戒治執行期滿。又於90年間因施用毒品，經臺灣台中
    地方法院裁定令入戒治處所強制戒治，於91年12月3 日戒治
    期滿等情，有臺灣高等法院被告前案紀錄表、臺灣高雄地方
    法院檢察署全國施用毒品案件紀錄表在卷足憑，被告確經強
    制戒治期滿後，5 年內再為本件施用第一、二級毒品海洛因
    之犯行；是本件事證明確，被告犯行洵堪認定，自應依法論
    科。
三、按海洛因、甲基安非他命分別為毒品危害防制條例第2 條第
    2 項第1 款、第2 款所規定之第一、二級毒品，被告施用海
    洛因及甲基安非他命之行為，係分別觸犯該條例第10條第1
    項、第2 項之施用第一級毒品罪及施用第二級毒品罪。被告
    持有海洛因及持有甲基安非他命後，復進而施用，其持有之
    低度行為，為施用之高度行為所吸收，均不另論罪；被告連
    續施用第一級毒品之犯行，時間緊接、手法相同，觸犯構成
    要件相同之罪，顯係基於概括犯意反覆為之，為連續犯，依
    刑法第56條規定以一罪論，並加重其刑；被告所犯上開二罪
    ，犯意各別，行為互異，應予分論併罰。被告前因施用毒品
    ，經臺灣台中地方法院判處有期徒刑9 月確定，於92年8 月
    31日縮刑期滿執行完畢，有臺灣高等法院被告前案紀錄表可
    參，其於執行完畢後5 年內再犯本件有期徒刑以上之罪，為
    累犯，應依刑法第47條之規定加重其刑，施用第一級毒品部
    分並遞加之。被告於有偵查犯罪職權之公務員知悉上開施用
    毒品犯行前，自行至高雄縣政府警察局林園分局坦承施用海
    洛因而願接受裁判，有警詢筆錄在卷可憑（詳警卷第2 頁）
    ，已符合刑法第62條自首之規定，是施用第一級毒品部分，
    應依該條規定減輕其刑，並先加後減。爰審酌被告前經觀察
    勒戒及強制戒治，竟仍不知戒除毒癮，仍為本件施用犯行，
    量刑自不宜從寬，惟念其施用毒品乃自戕行為，及自首施用
    第一級毒品、坦承施用第二級毒品之犯行，態度堪稱良好等
    一切情狀，分別量處如主文所示之刑，並定其應執行之刑，
    以示懲儆。
據上論斷，應依刑事訴訟法第273 條之1 第1 項、第299 條第1
項前段，毒品危害防制條例第10條第1 項、第2 項，刑法第11
條前段、第56條、第47條、第51條第5 款，判決如主文。
中    華    民    國    95    年    5     月    29    日
                  刑事第六庭    法  官  李  蓓
以上正本證明與原本無異。
如不服本判決，應於收受送達後10日內向本院提出上訴書狀（應
附繕本）。
中    華    民    國    95    年    5     月    30    日
                                書記官  何慧娟
附錄本判決論罪科刑法條：
毒品危害防制條例第10條
施用第一級毒品者，處6 月以上5 年以下有期徒刑。
施用第二級毒品者，處 3年以下有期徒刑。


司法院資訊處製作；財團法人民間司法改革基金會備份。
